【裁判字號】    99,金上訴,18
【裁判日期】    990630
【裁判案由】    銀行法
【裁判全文】
臺灣高等法院刑事判決                99年度金上訴字第18號
上  訴  人  臺灣臺北地方法院檢察署檢察官
被      告  甲○○
指定辯護人  本院公設辯護人李廣澤
上列上訴人因被告違反銀行法案件，不服臺灣臺北地方法院98年
度金訴字第57號，中華民國99年2月24日第一審判決（起訴案號
：臺灣苗栗地方法院檢察署97年度偵字第2517號、98年度偵字第
56 號），提起上訴，本院判決如下：
    主  文
原判決撤銷。
甲○○幫助犯銀行法第一百二十五條第一項前段之非法經營銀行
業務罪，處有期徒刑壹年。緩刑貳年。
    事  實
一、甲○○（為取得我國臺灣地區居留權之大陸地區人民）明知
    提供自己之金融機構帳戶存摺及印鑑章等資料予他人使用，
    可能使該帳戶為非法集團利用作為財產犯罪之用，亦明知除
    法律另有規定者外，非銀行不得辦理包括國內外匯兌等銀行
    業務，而其同居男友黃運賢（所涉違反銀行法第125 條第1
    項前段之非法經營銀行業務罪部分，由台灣台北地方法院另
    案審理）及其大陸籍胞弟「薛攀龍」（已成年，正確年籍不
    詳）均係自然人，均非依法申請經營銀行業務之機構而不得
    從事國內外匯兌業務，竟因其與黃運賢有同居關係，及與「
    薛攀龍」係親姊弟，而基於幫助黃運賢及「薛攀龍」違法辦
    理國內外匯兌業務之未必故意，由其於民國94年4、5月間，
    無償提供其於中華郵政股份有限公司（下稱中華郵政公司）
    臺北青年郵局所設如附表編號三所示之帳戶存摺及印鑑章予
    黃運賢，而幫助黃運賢、「薛攀龍」自同年4、5月間起至97
    年4月底止，利用上開帳戶及由黃運賢自行提供如附表編號
    一、二所示之帳戶，接受大陸地區人民及與大陸地區人民有
    交易需求之臺灣地區人民等不特定人之委託，利用前揭各金
    融機構帳戶從事地下通匯業務，其方式係由臺灣地區人民曾
    順勝、林吳秀春、劉家振、翁金珠（取得臺灣地區居留權之
    大陸籍人士）等及其他不特定人，直接將新臺幣款項匯入如
    附表所示之各金融機構帳戶內後，由黃運賢依各該匯款人或
    委託人之指示，以電話等方式通知「薛攀龍」，再由「薛攀
    龍」扣除手續費而換算為人民幣後，依指示匯款至各該匯款
    人或委託人指定之帳戶，或將人民幣親自交付各該匯款客戶
    指定之收款人，而匯出款項予大陸地區之不特定人；或由大
    陸地區人民或居留大陸地區之臺灣地區人民以不詳方式將大
    陸地區之通用貨幣即人民幣交付「薛攀龍」後，由「薛攀龍
    」扣除手續費而結算為新臺幣後，由黃運賢依「薛攀龍」所
    轉達之各該委託人指示，以相同手法，自附表所示之帳戶，
    以提領現金轉存或轉帳之方式，分別匯至黃為成、劉美玉、
    劉吉星、朱木長、蔣坤龍、林武英、賴淑娥、趙詩雅、劉秀
    綿、郭美菊、蘇順利、曾筠珊、陳明枝、江梅香、陳憲智、
    陳文增、葉智勇、賴楊碧玉，或各該委託人或其所指定之人
    設於臺灣地區金融機構之帳戶內，而從事國內外匯兌業務；
    總計於上開期間內，利用附表所示帳戶進、出匯兌之金額約
    新臺幣3038萬9534元。
二、案經法務部調查局苗栗縣調查站報告臺灣苗栗地方法院檢察
    署（下稱苗栗地檢署）檢察官偵查後，向臺灣苗栗地方法院
    提起公訴，經該院（98年度金訴字第2 號）以無管轄權為由
    ，裁定移轉台灣台北地方法院。
    理  由
壹、證據能力部分：
    按被告以外之人於審判外之言詞或書面陳述，除法律有規定
    者外，不得作為證據，刑事訴訟法第159 條第1 項固定有明
    文。惟被告以外之人於審判外之陳述，雖不符合同法第159
    條之1 至第159 條之4 之規定，而經當事人於審判程序同意
    作為證據，法院審酌該言詞陳述或書面陳述作成時之情況，
    認為適當者，亦得為證據；又當事人、代理人或辯護人於法
    院調查證據時，知有第159 條第1 項不得為證據之情形，而
    未於言詞辯論終結前聲明異議者，視為有前項之同意，刑事
    訴訟法第159 條之5 定有明文。經查，本案據以認定事實之
    下列證據，部分屬於審判外之陳述，惟被告甲○○及其指定
    辯護人於本院行準備程序時，就各該證據均表示對其證據能
    力無意見或不爭執（見本院卷第18頁），且迄本件言詞辯論
    終結前均未聲明異議，本院審酌各該陳述作成時之狀況，均
    無顯不可信之情事，認均具證據能力，均得作為本件認定事
    實之證據。
貳、實體部分：
一、訊據被告甲○○坦承其與黃運賢有同居關係，與「薛攀龍」
    則為親姊弟，及其曾於94年4、5月間，無償提供其於中華郵
    政公司臺北青年郵局所設如附表編號三所示之帳戶存摺及印
    鑑章予黃運賢，供黃運賢、「薛攀龍」利用該帳戶從事匯款
    業務等事實，惟辯稱：伊不知黃運賢、「薛攀龍」利用其所
    提供之前揭帳戶從事本件違反銀行法規定之兩岸地下匯兌行
    為云云。經查：
（一）關於黃運賢明知除法律另有規定者外，非銀行不得辦理包
      括國內外匯兌等銀行業務，且其係自然人，並非依法申請
      經營銀行業務之機構，竟與其同居女友即被告之大陸籍胞
      弟「薛攀龍」共同基於違法辦理國內外匯兌業務之犯意聯
      絡，自94年4 、5 月間起至97年4 月底止，利用被告所提
      供如附表編號三所示之帳戶，及黃運賢自身於第一商業銀
      行、中華郵政公司所設如附表編號一、二所示之帳戶，接
      受大陸地區人民及與大陸地區人民有交易需求之臺灣地區
      人民等不特定人之委託，利用前揭帳戶從事地下通匯業務
      ，其方式係由臺灣地區人民曾順勝、林吳秀春、劉家振、
      取得臺灣地區居留權之大陸籍人士翁金珠等及其他不特定
      人，直接將新臺幣款項匯入如附表所示之各金融機構帳戶
      內後，由黃運賢依各該匯款人或委託人之指示，以電話等
      方式通知「薛攀龍」，再由「薛攀龍」扣除手續費而換算
      為人民幣後，依指示匯款至各該匯款人或委託人指定之帳
      戶，或將人民幣親自交付各該匯款客戶指定之收款人，而
      匯出款項予大陸地區之不特定人；或由大陸地區人民或居
      留大陸地區之臺灣地區人民以不詳方式將大陸地區之通用
      貨幣即人民幣交付「薛攀龍」後，由「薛攀龍」扣除手續
      費而結算為新臺幣後，由黃運賢依「薛攀龍」所轉達之各
      該委託人指示，以相同手法，自附表所示各帳戶，以提領
      現金轉存或轉帳之方式，分別匯至黃為成、劉美玉、劉吉
      星、朱木長、蔣坤龍、林武英、賴淑娥、趙詩雅、劉秀綿
      、郭美菊、蘇順利、曾筠珊、陳明枝、江梅香、陳憲智、
      陳文增、葉智勇、賴楊碧玉，或各該委託人或其指定之人
      設於臺灣地區金融機構之帳戶內，而從事國內外匯兌業務
      ，總計於上開期間內，共利用前揭帳戶進、出匯兌之金額
      達約新臺幣3038萬9534元之事實，業據證人黃運賢於偵查
      及原審審理時，分別供述或結證在卷（見苗栗地檢署97年
      度偵字第2517號卷(一)第6至9頁、第105至106頁、第13 2至
      133頁；原審卷第25至28頁、第40至42頁、第103至110頁
      ），核與證人即前開委託人、匯款人或其等指定之人曾順
      勝、林吳秀春、劉家振、翁金珠、黃為成、劉美玉、劉吉
      星、朱木長、蔣坤龍、林武英、賴淑娥、趙詩雅、劉秀綿
      、郭美菊、蘇順利、曾筠珊、陳明枝、江梅香、陳憲智、
      陳文增、葉智勇、賴楊碧玉於偵查中之證述（見苗栗地檢
      署97年度偵字第2517號卷(三)第28至29頁、第69至70頁、第
      85至86頁、第88至89頁、第92至93頁、第105至11 0頁、
      第131至134頁），均屬相符，並為被告所不否認（見苗栗
      地檢署97年度偵字第2517號卷(一)第10至11頁、第132至133
      頁、98年度偵字第56號卷第4至5頁；原審卷第25至28頁、
      第40至42頁、第103至110頁），復有被告及黃運賢於附表
      所示各該金融機構所設立帳戶之開戶資料、帳戶交易清單
      、匯款單據、收受匯款統計表、黃運賢分別匯款予黃為成
      、劉美玉、林雪紅、簡秀美之匯款單據、客戶名冊、黃運
      賢手寫客戶資料之便條紙、證人劉美玉設於臺灣中小企業
      銀行（下稱臺灣企銀）第00000000000號帳戶交易明細查
      詢、證人朱木長設於臺灣企銀第00000000 000號帳戶存摺
      、交易明細查詢及訂貨通知、訂貨單、證人蔣坤龍設於臺
      灣企銀東港分行第00000000000號帳戶交易明細表、證人
      賴淑娥設於合作金庫銀行潮洲分行第0000 000000000號帳
      戶交易明細表、證人趙詩雅設於萬泰銀行北門分行第
      000000000000號帳戶交易明細表、證人曾劉秀綿設於臺灣
      銀行文山分行第000000000000號帳戶往來明細、證人郭美
      菊設於澎湖第二信用合作社第00000000000000號帳戶交易
      明細、證人曾筠珊設於土地銀行中崙分行第000000000000
      號帳戶交易明細、證人陳明枝設於台北銀行大橋分行第
      0000000000000號帳戶交易明細表、證人江梅香設於永豐
      銀行士東分行第00000000000000號帳戶交易明細、證人陳
      憲智設於兆豐銀行天母分行第00000000000號帳戶交易明
      細表、證人陳文增設於兆豐銀行天母分行第0000 0000000
      號帳戶交易明細、證人賴楊碧玉設於聯邦銀行通化分行第
      000000000000號帳戶交易明細、張頂元設於澎湖區漁會第
      00000000000000號帳戶交易明細表、陳劉熙賢設於聯邦銀
      行松江分行第000000000000號帳戶交易明細、葉慧萍設於
      國泰世華天母分行第000000000000號帳戶交易明細、朱美
      蘭設於台北富邦銀行仁愛分行第000000000000號帳戶交易
      明細、證人曾筠珊於98年5月21日偵查時所提東晨企業有
      限公司註冊證書、名片、遷址通知、林吳秀春、劉家振、
      翁金珠分別匯款予黃運賢之匯款單據、內政部入出國及移
      民署98年7月14日移署資處雲字第0980096039號函送被告
      及黃運賢入出境資料、被告申請來台相關資料、入境許可
      證等在卷（見苗栗地檢署97年度偵字第2517號卷(一)第18至
      19頁、第26頁、第30頁、第33至39頁、第40至47 頁、第
      50至53頁、第55至58頁、第60至61頁、第65至99頁、第
      117至120頁、第123頁、第126至129頁、卷(一)第147至卷(二)
      第8頁、卷(二)第10至61頁、卷(三)第9頁、第19頁、第23 頁
      、第31頁、第38頁、第43頁、第49頁、第55頁、第65 頁
      、第71至73頁、第79至80頁、第83頁反面至84頁、第87
      頁反面、第90頁反面至91頁、第94頁反面至95頁反面、第
      100至101頁、第139至142頁、第153頁、第15 6至159頁、
      98年度偵字第56號卷第6至11頁、第13至16頁、第21至75
      頁），自堪認定。
（二）按金融機構所設立之帳戶為個人理財之工具，且申請開設
      金融機構之帳戶並無任何特殊限制，一般民眾皆得以存入
      最低開戶金額之方式申請之，每個人均可在不同之金融機
      構申請多數之存款帳戶使用，此乃眾所週知之事實，是依
      一般人之社會生活經驗，苟見他人不以其自身名義申請開
      戶，而向自己蒐集取得金融機構之帳戶使用，均應知他人
      要求提供帳戶，係欲藉該帳戶作為不法犯罪使用，並欲以
      之隱匿帳戶內資金之實際取得人身分，被告對此自難諉為
      不知。況被告除提供其前揭金融機構之帳戶存摺外，並提
      供該帳戶之印鑑章予黃運賢使用，且依證人黃運賢於本件
      偵訊及原審審理時所分別供稱：「甲○○知道也同意我使
      用她的帳戶，是要幫她弟弟接受客戶匯款。」、「（甲○
      ○是否知道你使用她的帳戶，有替她弟弟去處理客戶的匯
      款？）她知道，她知道她弟弟會匯款過來，我會幫她弟弟
      匯款給客戶，我有告訴她。」等語（見苗栗地檢署97年度
      偵字第2517號卷(一)第8頁、原審卷第105頁），及被告於
      本件偵訊及原審審理時分別供稱略以：其胞弟「薛攀龍」
      不曾來過臺灣，亦與臺灣地區無生意往來、其知悉黃運賢
      有在做匯錢之事，且係其弟弟「薛攀龍」叫黃運賢匯款、
      其知悉「薛攀龍」有將錢匯入其所提供如附表編號三所示
      之帳戶內，再由黃運賢將錢匯給臺灣地區之不同人，並已
      知悉數年之久等語（見苗栗地檢署97年度偵字第2517號卷
      (一)第133頁、原審卷第105頁反面），足認被告早已知悉黃
      運賢、「薛攀龍」共同利用其所提供之前揭帳戶，從事兩
      岸匯兌行為，否則被告於認知「薛攀龍」與臺灣地區並無
      生意往來，應無資金匯兌需求之情形下，對「薛攀龍」、
      黃運賢所為前揭高達逾新臺幣3000萬元之匯出、入款項，
      自無不予追問之理。是被告於提供其前揭帳戶、印鑑章等
      資料予黃運賢、「薛攀龍」使用時，顯得預見其等可能將
      其所提供之前揭帳戶用於本件財產犯罪而不違反其本意，
      其有幫助黃運賢、「薛攀龍」利用其所提供之上開帳戶，
      為本件違反銀行法規定犯行之不確定故意甚明，被告本件
      幫助犯行，事證明確，洵堪認定，應予依法論科。
二、次按刑法上之幫助犯，係對於犯罪與正犯有共同之認識，而
    以幫助之意思，對於正犯資以助力，而未參與實施犯罪之行
    為者而言（最高法院75年度臺上字第1509號、88年度臺上字
    第1270號判決意旨參照）。是如未參與實施犯罪構成要件之
    行為，且係出於幫助之意思提供助力，即屬幫助犯，而非共
    同正犯。經查，本件被告僅係將其申請之上開郵局帳戶存摺
    及印鑑章等交予黃運賢，供黃運賢、「薛攀龍」使用，使其
    等得利用被告之幫助而為本件違反銀行法規定之前揭犯行，
    且依本件卷證，並無證據證明被告有參與前開犯行之構成要
    件（本件匯兌行為均係由黃運賢、「薛攀龍」所為，被告並
    未參與任何匯兌行為，亦未曾與前揭委託人、匯款人或其指
    定之人接觸過）；況使用他人帳戶犯罪者，本欲利用他人帳
    戶以隱瞞自己身分而逃避檢警追緝，是被告雖可預見使用其
    帳戶之黃運賢、「薛攀龍」將利用其所交付之存摺、印鑑章
    ，供為前揭違反銀行法規定之不法犯行使用，然其主觀上有
    無將使用上開帳戶之黃運賢、「薛攀龍」所實施違反銀行法
    規定之犯行，視為己身犯行之共同犯意聯絡，實非無疑，依
    罪疑惟輕之原則，自應為有利於被告之認定，認被告係以幫
    助黃運賢、「薛攀龍」為前揭犯行之意思，而參與本件構成
    要件以外之行為，為幫助犯。
三、另按銀行法第29條第1 項所謂「匯兌業務」，係指行為人不
    經現金輸送，而藉他地之分支機構或特定人間之資金清算，
    經常為其客戶辦理異地間款項收付，以清理客戶與第三人間
    債權債務關係或完成資金轉移之行為。而「國內外匯兌」則
    係銀行利用與國內異地或國際間同業相互劃撥款項之方式，
    如電匯、信匯、票匯等，以便利顧客國內異地或國際間交付
    款項之行為，代替現金輸送，了結國際間財政上、金融上及
    商務上所發生之債權債務，收取匯費，並可得無息資金運用
    之一種銀行業務，是凡從事異地間寄款、領款之行為，無論
    是否賺有匯差，亦不論於國內或國外為此行為，均符合銀行
    法該條項「匯兌業務」規定（最高法院95年度臺上字第5910
    號判決參照）。又資金款項皆得為匯兌業務之客體，本無法
    定貨幣或外國貨幣等之限制，而人民幣為中國大陸地區內部
    所定之具流通性貨幣，則人民幣係屬資金、款項，並無疑義
    。本件被告所幫助之黃運賢、「薛攀龍」等既係以前揭兌換
    方式，為不特定之客戶完成資金之移轉，即具有將款項由甲
    地匯往乙地之功能，所為自屬銀行法第29條第1 項規定之辦
    理匯兌業務無疑，是黃運賢、「薛攀龍」所為，均係犯銀行
    法第125條第1項前段之違反同法第29條第1項之非銀行不得
    辦理國內外匯兌業務罪，而被告所為，則係犯幫助黃運賢、
    「薛攀龍」犯銀行法前揭規定之罪。核被告所為，係犯違反
    銀行法第29條第1項、第125條第1項前段規定之幫助犯。被
    告提供黃運賢、「薛攀龍」前揭郵局帳戶之存摺、印鑑章等
    資以助力，但並未參與違反銀行法罪行為之實行，應屬幫助
    他人實行犯罪之行為，為幫助犯，應依刑法第30條第2項規
    定，按正犯之刑減輕之。公訴意旨認被告本件所為，應與黃
    運賢、「薛攀龍」為共同正犯（見起訴書第9頁），雖有未
    洽，惟因刑事訴訟法第300條所謂變更法條，係指罪名之變
    更而言，若僅係行為態樣有正犯、幫助犯之分，即無庸引用
    刑事訴訟法第300條變更檢察官起訴之法條，此與最高法院
    30 年上字第1574號判例所指「檢察官以教唆犯起訴，而法
    院認為正犯或從犯者，即應變更檢察官所引適用法條」之情
    形，尚屬有別（最高法院96年度臺上字第2061號判決意旨參
    照），是此部分尚毋庸變更起訴法條，併予敘明。
四、原審對被告上揭犯行，予以論罪科刑，固非無見，惟查，原
    審判決主文係諭知「緩刑二年」，而理由欄則記載「併與宣
    告緩刑4年」，其主文與理由之記載即有矛盾。檢察官上訴
    指摘於此，為有理由，至於檢察官上訴另稱本件原審未就犯
    罪所得依銀行法第136條之1之規定宣告沒收一節，經查，共
    同正犯因相互間利用他人之行為，以遂行其犯意之實現，本
    責任共同之原則，有關沒收部分，對於正犯間供犯罪所用之
    物，自均應為沒收之諭知。惟幫助犯僅係對於犯罪構成要件
    以外行為為加工，並無共同犯罪之意思，自不適用該責任共
    同原則，即對於正犯所有供犯罪所用之物或犯罪所得之物，
    毋庸為沒收之諭知（最高法院99年度台上字第2043號判決參
    照）。本件原審判決未就本件正犯犯罪所得與以認定並於本
    件判決內宣告沒收，依上開說明並無違誤，檢察官此部分之
    上訴為無理由，惟原判決既有上開可議之處，仍屬無可維持
    ，自應由本院予以撤銷改判。按本件被告所犯幫助犯銀行法
    第125條第1項前段之非銀行不得辦理國內外匯兌業務罪，法
    定刑為「3年以上10年以下有期徒刑，得併科新臺幣1千萬元
    以上2億元以下之罰金」之重罪。考其立法緣由之所以加重
    該條之法定刑，乃鑑於社會上非法投資公司以高利吸引民眾
    投入資金，非法吸取社會大眾游資，經營者惡意倒閉後，往
    往造成社會大眾財產上之嚴重損害，牽連者眾，嚴重損害國
    家正常之經濟及資金活動，是以設此重罰之目的，應在於杜
    絕銀行法第29條所稱之非銀行不得經營「收受存款」或「受
    託經理信託資金」之情形，至於非銀行「辦理國內外匯兌業
    務」者，雖同為該條文所規範，然非銀行辦理國內外匯兌，
    係違反政府匯兌管制之禁令，影響政府特許合法銀行辦理匯
    兌之業務，並有害於政府對於進出國資金之管制，苟無匯兌
    詐欺之情形，對於一般社會大眾個人之財產尚不致造成嚴重
    危害，其不法內涵與侵害法益之嚴重性與同法條所處罰「收
    受存款」、「受託經理信託資金」之情況並不盡相同。復查
    ，黃運賢、「薛攀龍」所為前揭人民幣與新臺幣間之匯兌業
    務，肇因自先前兩岸間缺乏便捷之通匯管道，且對於資金往
    來有所限制，其等乃乘此機會，共同違反銀行法前揭規定，
    代其客戶辦理台灣地區與大陸地區間之匯兌，致觸犯銀行法
    第125條第1項規定之重罪；惟依本件卷證資料，查無任何證
    據足資證明其等有利用前開匯兌業務詐騙任何人，或造成其
    客戶之財產上損失，本院考量上情，並審酌被告係因與黃運
    賢、「薛攀龍」間各有同居、親姊弟之關係，因未諳我國（
    臺灣地區）銀行法規定之嚴重性，基於親情等情誼而無償幫
    助黃運賢等為前揭犯行，認縱依前揭銀行法規定，依刑法第
    30 條第2項規定減輕其刑，而對被告科以法定最低度之刑，
    仍非無情輕法重之嫌，在客觀上足以引起一般同情，不無可
    資憫恕之處，爰再依刑法第59條之規定減輕其刑，並依刑法
    第70條規定遞減之。爰審酌黃運賢、「薛攀龍」擅自辦理新
    臺幣與人民幣之匯兌，致政府無法對兩岸資金往來為有效控
    管，危害國家金融政策之推行及合法銀行之業務利益，被告
    則基於前揭幫助犯之未必故意，以前揭行為幫助「薛攀龍」
    等為前開犯行，固屬非是，然其並無犯罪前科，素行尚佳，
    因一時失慮而為本件犯行，雖對於我國金融匯款交易秩序之
    掌控造成妨害，惟對於一般社會大眾之財產尚未直接造成影
    響，暨其本件犯罪之動機、目的、手段、所生危害、生活狀
    況、智識程度，量處如主文第二項所示之刑。末查，被告前
    未曾因故意犯罪受有期徒刑以上刑之宣告，此有本院被告前
    案紀錄表在卷可稽，其因一時失慮致罹刑典，本院認被告經
    本件偵審程序及刑罰宣告之教訓，當知所警惕，信無再犯之
    虞，所宣告之刑以暫不執行為適當，爰依刑法第74條第1項
    第1款規定，併予宣告緩刑2年，以啟自新。
據上論斷，應依刑事訴訟法第369條第1項前段、第364條、第299
條第1項前段，銀行法第125條第1項前段、第29條第1項，刑法第
11條前段、第30條第1項前段、第2項、第59條、第74條第1項第1
款，判決如主文。
本案經檢察官楊秀蘭到庭執行職務。
中    華    民    國    99    年    6     月    30    日
            刑事第十五庭  審判長法  官  吳昭瑩
                                法  官  吳炳桂
                                法  官  賴邦元
以上正本證明與原本無異。
如不服本判決，應於收受送達後10日內向本院提出上訴書狀，其
未敘述上訴之理由者並得於提起上訴後10日內向本院補提理由書
（均須按他造當事人之人數附繕本）「切勿逕送上級法院」。
                                 書記官  鄭信昱
中    華    民    國    99    年    6     月    30    日
附錄：本案論罪科刑法條全文
銀行法第29條（禁止非銀行收受存款及違反之處罰）
除法律另有規定者外，非銀行不得經營收受存款、受託經理信託
資金、公眾財產或辦理國內外匯兌業務。
違反前項規定者，由主管機關或目的事業主管機關會同司法警察
機關取締，並移送法辦；如屬法人組織，其負責人對有關債務，
應負連帶清償責任。
執行前項任務時，得依法搜索扣押被取締者之會計帳簿及文件，
並得拆除其標誌等設施或為其他必要之處置。
銀行法第125條
違反第29條第1 項規定者，處3 年以上10年以下有期徒刑，得併
科新臺幣1 千萬元以上2 億元以下罰金。其犯罪所得達新臺幣1
億元以上者，處7 年以上有期徒刑，得併科新臺幣2500萬元以上
5 億元以下罰金。
經營銀行間資金移轉帳務清算之金融資訊服務事業，未經主管機
關許可，而擅自營業者，依前項規定處罰。
法人犯前二項之罪者，處罰其行為負責人。
附表：
┌──┬────┬───────┬───────────┐
│編號│戶名    │金融機構名稱  │所開立金融機構帳號    │
├──┼────┼───────┼───────────┤
│ 一 │黃運賢  │第一銀行雙園分│00000000000號         │
│    │        │行            │                      │
├──┼────┼───────┼───────────┤
│ 二 │黃運賢  │中華郵政股份有│00000000000000號      │
│    │        │限公司板橋中正│                      │
│    │        │路郵局        │                      │
├──┼────┼───────┼───────────┤
│ 三 │甲○○  │中華郵政股份有│00000000000000號      │
│    │        │限公司臺北青年│                      │
│    │        │郵局          │                      │
└──┴────┴───────┴───────────┘

司法院資訊處製作；財團法人民間司法改革基金會備份。
